# 请问融资租赁的固定资产，计入长期应付款的最低租赁付款额是指含税还是不含税金额

提问人：kang77 时间：2019-03-04 20:44:13
请问 1 、融资租赁的固定资产，计入固定资产的入账金额是含税金额还是不含税金额？假设资产公允价值比最近租赁付款额现值低，按照资产公允价值入账计入固定资产，此处入账的公允价值是指含税金额还是不含税金额？ 2 、计入长期应付款的最低租赁付款额是指含税金额还是不含税金额？
944 、请问融资租赁的固定资产，计入长期应付款的最低租赁付款额是指含税还是不含税金额目录例如融资租入固定资产 1 台，资产的公允价值的含税价 116 万（不含税金额 100 万）假设公允价值低于最低最低租赁付款额现值。按照 10 年支付租金，每年支付租金 17.4万并收到增值税专用发票，含税价17.4万（其中本金：含税价11.6万，利息：含税价 5.8万），不含税金额 15 万（其中本金：不含税金额 10 万，利息：不含税金额 5 万），税额 2.4万（其中本金：税额 1.6 万，利息：税额 0.8万）， 10 年的租金合计共 174 万（含税价 174 万，不含税金额 150 万）。请问以下 3 、 4 、 5 哪种账务处理正确？
3 、入账时
借：固定资产 100
其他应收款-待抵扣进项税额 16
待确认融资费用 58
贷：长期应付款 174
支付第 1 年租金 17.4万，并收到发票时
借：长期应付款 17.4
贷：银行存款 17.4
本金对应的税额：
借：应交税费-增值税-进项税 1.6
贷：其他应收款-待抵扣进项税额 1.6
摊销未确认融资费用：
借：财务费用 5
应交税费-增值税-进项税 0.8
贷：待确认融资费用 5.8
4 、入账时固定资产按照不含税金额计入，未确认融资费用按照长期应付款的含税价与固定资产含税价的差额即 174-116=58
借：固定资产 100
待确认融资费用 58
贷：长期应付款 158
支付第 1 年租金 17.4万，并收到发票时
借：长期应付款 17.4
贷：银行存款 17.4
本金对应的税额：
借：应交税费-增值税-进项税 1.6
贷：长期应付款 1.6
摊销未确认融资费用：
借：财务费用 5
945 、请问用做销售、短期出租、提供服务的设备，在出租和提供服务时必须计入固定资产吗目录应交税费-增值税-进项税 0.8
贷：待确认融资费用 5.8
5 、入账时固定资产按照不含税金额计入，长期应付款按照不含金额计入，未确认融资费用按照长期应付款（不含税金额）与固定资产（不含税金额）的差额即150-100=50
借：固定资产 100
待确认融资费用 50
贷：长期应付款 150
支付第 1 年租金 17.4万，并收到发票时
借：长期应付款 17.4
贷：银行存款 17.4
本金和利息对应的税额：
借：应交税费-增值税-进项税1.6+0.8=2.4
贷：长期应付款 2.4
摊销未确认融资费用：
借：财务费用 5
贷：待确认融资费用 5

回答人：chenyiwei
固定资产和长期应付款的入账金额都是不含增值税的。可抵扣的进项税额在后续实际获得进项发票时确认，即借：应交税费——应交增值税（进项税额），贷：银行存款。